【裁判字號】    97,抗,661
【裁判日期】    970625
【裁判案由】    沒入保證金
【裁判全文】
臺灣高等法院刑事裁定                   97年度抗字第661號
抗  告  人
即  被  告  甲○○
上列抗告人因沒入保證金案件，不服臺灣板橋地方法院中華民國
97年4月30日裁定（97年度聲字第1599號），提起抗告，本院裁
定如下：
    主  文
原裁定撤銷，發回臺灣板橋地方法院。
    理  由
一、本件檢察官聲請意旨略以：被告甲○○因公共危險案件，經
    依檢察官指定之保證金額新臺幣二萬元，由具保人張逸蓁於
    民國（下同）96年9月17日出具現金保證後，將被告釋放。
二、原法院裁定以：因該被告於臺灣板橋地方法院檢察署97年度
    執字第2122號案件執行時逃匿，有同署保證金收據影本一份
    、通知一份、送達證書二份、拘票一份，及戶政查詢資料二
    份附卷可稽，且被告迄今仍逃匿中尚未到案執行一節，亦經
    本院依職權查證屬實，有臺灣高等法院在監在押全國紀錄表
    一份附卷足憑。從而，揆諸前揭說明，自應將原繳納上開保
    證金沒入云云。固非無見。
三、惟按具保之被告逃匿者，方應將繳納之保證金沒入之，此觀
    諸刑事訴訟法第118條第1項之規定自明。次查：
  (一)原法院命沒入具保人張逸蓁繳納保證金新臺幣貳萬元之裁定
    ，係於97年5月14日寄存非被告住所「台北縣新莊市○○○
    路72巷23號9樓」所在地之臺北縣警察局蘆洲分局五工派出
    所；另又於97年5月23日寄存具保人張逸蓁住所「台北縣新
    莊市○○路188號」所在地之臺北縣警察局新莊分局福營派
    出所，以為送達，有送達證書2紙在卷可稽（見原法院卷第7
    頁、第8頁）；合先敘明。
  (二)又查，被告甲○○因公共危險案經判刑後，已於97年5月19
    日前往臺灣板橋地方法院檢察署到案執行，並獲准分期繳納
    罰金，業據被告甲○○提出臺灣板橋地方法院檢察署執行案
    件分期繳罰金執行進行表附卷為證（見本院卷）。
  (三)則在原法院命沒入具保人張逸蓁繳納保證金新臺幣貳萬元之
    裁定「依法送達、生效」前，被告甲○○是否已自動到案執
    行？可否得謂本件具保之被告有逃匿之情事，符合刑事訴訟
    法第118條第1項之規定，而得沒入繳納之保證金？尚非無再
    予詳究之餘地。
  (三)抗告意旨執前詞指摘原法院定不當，為有理由；應由本院將
    原法院裁定撤銷，發回原台灣板橋地方法院以更為適法之處
    置。
三、據上論斷，依刑事訴訟法第413條，裁定如主文。
中    華    民    國    97    年    6     月    25    日
                  刑事第十庭    審判長法  官 楊炳禎
                                      法  官 朱光仁
                                      法  官 陳博志
以上正本證明與原本無異。
如不服本裁定，應於收受送達後五日內向本院提出抗告狀。
                                      書記官 陳嘉文
中    華    民    國    97    年    6     月    26    日


司法院資訊處製作；財團法人民間司法改革基金會備份。
